【裁判字號】    94,易,584
【裁判日期】    950630
【裁判案由】    竊盜等
【裁判全文】
臺灣新竹地方法院刑事判決               94年度易字第584號
公  訴  人  臺灣新竹地方法院檢察署檢察官
被      告  庚○○
上列被告因竊盜案件，經檢察官聲請簡易判決處刑（九十四年度
偵字第一四八○號），本院認不宜逕以簡易判決處刑（九十四年
度竹簡字第三七一號），而改依通常程序審理，判決如下：
    主  文
庚○○竊盜，處有期徒刑拾月。
    事  實
一、庚○○意圖為自己不法所有，於民國九十三年六月十二日晚
    間六、七時（起訴書誤載為十一日二十三時）許，在其雇主
    戊○○位於新竹市○○路○段一二六號十樓之七之辦公室內
    ，趁戊○○不注意之際，徒手竊取戊○○所有置於會議桌上
    之皮包一只，內有遠東國際商業銀行金融卡卡號00000
    00000000號（下稱遠東商銀金融卡）一張、金融卡
    之密碼單及現金新台幣（下同）一萬六千元。庚○○於得手
    後，旋即於翌日即九十三年六月十三日凌晨二時許，在其住
    處前，將竊得之上開金融卡及另載明金融卡密碼之紙張交予
    不知情之友人乙○○，佯稱上開金融卡為其所有，並委託乙○○代為提領現金十萬元，乙○○不疑有他，乃由不知情之
    友人甲○○騎乘機車搭載乙○○至位於新竹市○○路一一三
    號新光商業銀行自由分行（即原聯信商業銀行新竹分行）外
    編號00000000之自動櫃員機前，於同日凌晨二時三
    分至七分，持戊○○所有之上開金融卡，連續五次以輸入密
    碼之方式各提領現金二萬元，共計十萬元，並隨後將上開款
    項、金融卡及載有金融卡密碼之紙張交予庚○○，庚○○藉
    此不正方法，由自動付款設備取得戊○○之帳戶內存款十萬
    元。嗣經戊○○於九十三年六月十三日下午四時許，透過遠
    東國際商業銀行之網路銀行查詢系統發覺帳戶遭人盜領十萬
    元後報警循線查獲。
二、案經新竹市警察局第二分局報告臺灣新竹地方法院檢察署檢
    察官偵查聲請簡易判決處刑，本院認應依通常程序審理。
    理  由
一、訊據被告庚○○矢口否認有竊取被害人戊○○皮包及持皮包
    內戊○○所有之遠東國際商業銀行金融卡交由乙○○提領款
    項之情事，先辯稱：他沒有偷被害人戊○○的皮包，也沒有
    拿被害人戊○○的金融卡交給乙○○去提領十萬元等語（見
    九十四年度偵字第一四八○號偵查卷第五、六頁），嗣改稱
    ：他曾拿一張金融卡要乙○○去領十萬元，時間是在六月的
    星期天，乙○○使用那個提款機提款他不知道，該張金融卡
    是他家人的，好像是胞弟新竹中小企業銀行的提款卡等情（
    見本院卷第二六頁），再更詞稱：他從未要乙○○去提款十
    萬元，他與乙○○間只有一次藉由他甲存帳戶有五萬元之往
    來（見本院卷第五一、五二頁），復又改稱：他曾請乙○○
    提款的數額只有幾千元，不會超過一萬元，因他存款不多，
    乙○○該次代為提款，與本案無涉，是因為乙○○向他借錢
    ，所以就將提款卡交給乙○○自己去領錢，他僅口頭告知乙○○密碼，沒有寫紙條等語（見本院卷第一○三、一○四頁
    ），是認被告庚○○就其是否曾交付提款卡予乙○○提款？
    實際提款之狀況為何？等情所為辯稱前後更異不一。經查：
（一）被害人戊○○之皮包及皮包內所有遠東商銀金融卡遭他人
      盜領之情事，業據被害人戊○○於警詢、本院訊問時指稱
      ：他的皮包是在九十三年六月份的一個星期六，在位於新
      竹市○○路○段一二六號十樓之七之辦公室丟掉的，當天
      進出辦公室的人只有他本人、被告庚○○及事務所的經理
      ，嗣於九十三年六月十三日下午四時許，在個人網路銀行
      發現自己遠東國際商業銀行帳戶內款項遭人利用新竹市○○路一一三號之新光商業銀行自由分行前之提款機盜領十
      萬元後立即掛失止付，而他之所以懷疑盜取其皮包者為被
      告庚○○，是因為帳戶存款被盜領當時，另一名經理人在
      臺北，不可能在提款機處提款，且在案發後，被告庚○○
      在隔日旋即離職，被告庚○○平日在經濟上是有負債的，
      身上沒什麼錢，並有打電動玩具的習慣，經他查訪後得知
      被告庚○○經常在新竹市○○路的漢神電玩店出沒，案發
      之後，被告庚○○在該電玩店內的花錢很快等語（見上開
      偵查卷第八頁、本院九十四年度竹簡字第三七一號卷第十
      三、十四頁、本院卷第一七三頁），另被害人戊○○以證
      人身分在本院審理時結證稱：他的皮包是在九十三年六月
      十二日星期六晚上遺失的，當時被告庚○○在他的事務所
      擔任總務，他當天請被告庚○○載他與公司經理到竹北後
      ，在同日晚上六、七點時被告與他一起回到事務所，另一
      名經理還在竹北查帳，後來被告返回竹北載經理回事務所
      後，被告先行離去，他回到事務所時就順手將皮包放在會
      議桌上進入辦公室一直待到晚上十二點，他出來後發現皮
      包不見，尋覓無著，就以為皮包是放在車上，但回到車上
      後仍然找不到，就以為皮包仍在事務所，但他也沒再回到
      事務所去找，直到翌日即六月十三日才從網路銀行發現遭
      人盜領十萬元後，請律師陪同至西門派出所報案，並於六
      月十六日至盜領地點轄區之文華派出所製作筆錄，他在皮
      包被竊後，從未放棄查證，原先就是鎖定被告庚○○及該
      名經理，他從客觀的狀況及生活習性一一去查證，並依六
      月十二日當天的行程去查詢，經調閱辦公大樓錄影帶後發
      現他進入事務所大樓電梯時，仍然帶著皮包，因為被告庚○○從九十三年五月份就開始向他借錢，並以薪資扣抵，
      然被告庚○○的朋友有向他稱在案發後，被告庚○○向他
      人借的錢差不多快還光了，因而懷疑被告庚○○，在他向
      被告庚○○詢及此事後，被告庚○○旋即離職，他則請當
      初介紹被告庚○○前來事務所工作之丁○○一同前去警局
      觀看提款機錄影之翻拍照片，丁○○始稱照片中的人好像
      是乙○○等情（見本院卷第三十至三五頁），此外並有新
      竹市警察局第二分局受理各類案件紀錄表、新竹市警察局
      受理刑事案件報案三聯單、遠東國際商業銀行自動櫃員機
      成功交易明細表、遠銀網路銀行帳號000000000
      00000號存款交易明細查詢各一份、自動櫃員機（新
      光商業銀行自由分行）監視錄影帶翻拍畫面及照片共九張
      在卷可佐（見偵查卷第二十至二九頁），是認被害人戊○○所有皮包於九十三年六月十二日晚間六、七時許，在位
      於新竹市○○路○段一二六號十樓之七之辦公室遭竊，旋
      於翌日凌晨二時三分至七分之間，被告戊○○置於皮包內
      之遠東銀行金融卡即遭人持至位於新竹市○○路一一三號
      新光商業銀行自由分行之自動櫃員機前，連續五次操作提
      款機，每次各領二萬元，共計盜領十萬元等情，堪信屬實
      。再者，依被害人戊○○所述九十三年六月十二日皮包遭
      竊當日之行程，因被告庚○○均與被害人戊○○同行，至
      同日下午六、七時許始離開事務所，從而，被告庚○○確
      實有接觸被害人戊○○所攜皮包之機會，無庸置疑。
（二）被告庚○○針對其是否交付金融卡並告知密碼，委由證人
      乙○○代為提款一情，先於警詢中全盤否認，嗣於本院審
      理時改稱：所持交之金融卡係胞弟己○○所有新竹中小企
      業銀行之帳戶等語為辯後，本院依其所辯向新竹國際商業
      銀行（新竹中小企業銀行改制）函查被告胞弟九十三年六
      月間之帳戶往來明細，經回覆稱：己○○所有帳戶之最後
      異動日期為九十年十二月二十一日，故無法提供九十三年
      六月間之帳戶往來明細等情，有新竹國際商業銀行總行九
      十四年十月三十一日竹商銀金管字第09419711號函文一紙
      在卷可參（見本院卷第四四頁），另證人即被告庚○○之
      胞弟己○○復於本院審理時證稱：他目前所使用之帳戶是
      中國信託商業銀行、國泰世華商銀行這二個帳戶，至於新
      竹國際商業銀行的帳戶是因為提款卡遺失，故停止使用，
      停止使用的時間是在四、五年前，他平常很少與被告庚○○有金錢往來，通常也只有互相借幾千元應急，他不曾與
      被告庚○○有超過十萬元之往來，印象中亦未曾將他的提
      款卡或金融卡交給被告庚○○使用等語（見本院卷第八七
      、八八頁）後，被告庚○○復更詞稱：他確定曾要證人乙○○用金融卡領錢，次數至少一次，金額只有幾千元，不
      會超過一萬元，當時因證人乙○○住在他家，乙○○剛好
      要用錢，跟他借錢，所以就將金融卡交給乙○○自己去領
      錢，他確定沒有因為家用所需而請證人乙○○代為提款等
      語（見本院卷第一○三、一○四頁），是認被告庚○○就
      其是否曾持金融卡要證人乙○○代為領款一情，前後供詞
      反覆，莫終一是，參以被告庚○○於本院審理時自承：他
      的經濟狀況不是很好，銀行帳戶內沒有什麼存款，低於一
      萬元，他根本沒有十萬元讓證人乙○○去提領等語觀之（
      見本院卷第一六二、一六七頁），可認被告庚○○財務狀
      況頗為拮据，倘因本身或家用而有十萬元之開支，印象應
      屬深刻，又衡之金融卡及密碼均屬個人財產重要之物，若
      有持交告知他人之情事，行事自然謹慎，記憶不可能糢糊
      ，然被告庚○○對於是否有委請證人乙○○代為提領十萬
      元金額一情，竟有前後迥異之供述，可稽被告庚○○就此
      情有刻意掩隱、捏造編纂之情事。次查：
  １、據證人乙○○於警詢時證稱：被告庚○○有在其住家將一
      張遠東國際商業銀行之金融卡，並抄一張載有密碼的紙張
      ，要他代為提領十萬元稱是家人要用錢，但被告沒有告訴
      他金融卡是誰的，只直接要他去提領，他根本不知道被告
      庚○○所交給他的金融卡有問題，他領完錢後就將提款卡
      及所領現金交還予被告等語（見上開偵查卷第十二、十三
      頁），並於偵查時證稱：他與被告是朋友，他的房子在九
      十三年時被查封拍賣，所以暫時住在被告家中，於九十三
      年六月十三日時，被告確實有在家中交付一張金融卡給他
      ，並拿一張密碼紙要他去提款，當時被告稱他姐姐中風、
      外婆又剛好過世，沒有時間領款，他想因當時暫住在被告
      家中，能幫忙就盡力幫忙，也以為這張金融卡是被告本人
      的，提款當天因他沒有交通工具，所以就請甲○○騎車載
      他去提款，領完後先將錢及金融卡交給被告庚○○，他與
      證人甲○○才去上班等情（見上開偵查卷第四一、四二頁
      ），另於本院審理時證稱：他在警詢及偵查所言均屬實在
      ，被告確實在九十三年六月十三日時，在其家門口持交金
      融卡一張要他領款十萬元，他當天因為沒有車，而甲○○
      則因休假，故由甲○○騎機車來載他上班，並且陪同去提
      款機提款，他提領五次，每次二萬元，約莫十幾分鐘後，
      就返回到被告庚○○家中，他將所提領之十萬元及金融卡
      交給其後再去上班，被告庚○○確實有交付金融卡一張要
      他提領款項等語（見本院卷第十九至二十四、一六一頁）
      。又證人甲○○亦於警詢、偵查及本院審理時證稱：九十
      三年六月十三日他有載乙○○前往新竹市○○路上的提款
      機提款，該張金融卡是被告庚○○在其家中交給乙○○的
      ，他還親眼看到被告庚○○親手將密碼抄在一張紙上連同
      金融卡交給乙○○，至於乙○○究竟領了多少錢，他並不
      知道，領完後，他就載乙○○回到被告庚○○家中，將所
      領款項、金融卡及密碼紙交予被告庚○○等語（見上開偵
      查卷第十四、十五、四二、四三頁，本院卷第二八頁），
      從而，被告庚○○確實有交付一張金融卡及載有密碼之紙
      張予證人乙○○委託代為提領十萬元，證人乙○○則搭乘
      證人甲○○所騎之機車一同前往新竹市○○路上之提款機
      ，連續五次，各二萬元，共計提款十萬元後，將所領現金
      、金融卡及密碼紙送回被告庚○○家中等情，信屬真實，
      被告庚○○最初否認有持金融卡一張委請證人乙○○代為
      提款，顯屬虛妄卸責之詞。
  ２、依證人乙○○、甲○○前開結證，渠二人幫被告庚○○提
      領之款項為十萬元，並非被告庚○○辯稱之數千元，且被
      告庚○○所辯證人乙○○所提領之款項係借款云云，亦與
      證人乙○○、甲○○證稱：渠二次提款後，旋即返回被告
      庚○○之住家，將現金、金融卡及載有密碼之小紙張交還
      予被告庚○○等語扞格，因倘係借款，又何需將現金交還
      予被告庚○○，是以被告庚○○辯稱其委請證人乙○○代
      為提領之款項係證人乙○○向其借貸之金錢等語，難謂屬
      實，不足採信。
（三）本案經警翻拍新光商業銀行自由分行自動櫃員機監視錄影
      帶所攝盜領者之翻拍照片供證人乙○○指認，證人乙○○
      於警詢、偵查時均證稱：該照片中之男子確是他本人，該
      男子身著之衣服確實是他當天提款時所穿等語（見上開偵
      查卷第十二、四二頁），惟經本院審理時提示上開偵查卷
      第二五至二九頁翻拍照片供證人乙○○指認時改稱：該照
      片中之男子所穿的衣服是他的，但照片上的人不像他本人
      等語（見本院卷第二三、二四、二五頁），復經本院調取
      新光商銀編號00000000號自動櫃員機九十三年六
      月十三日凌晨二時起至二時三十分止之監視錄影帶（係拷
      備帶，母帶因逾保存六個月之規定，錄影畫面已無留存，
      有臺灣新光商業銀行自由分行九十五年一月十一日九十四
      年新光銀自由字第二十號函一紙附卷可參）當庭撥放後，
      證人乙○○亦證稱：他有如該錄影帶畫面中男子所穿著的
      衣服，但錄影帶中的人不是他等語（見本院卷第九四頁）
      。針對上開監視錄影帶所錄畫面，經本院連同依職權拍攝
      被告庚○○、證人乙○○、己○○之照片檢送內政部警政
      署刑事警察局鑑定錄影帶內之人像是否與所送照片內人像
      相符，經回覆稱：經以Adobe Photoshop7.0軟體之矩形選
      取畫面工具並圈選前揭擷取畫面中之人像臉部及吊掛於胸
      口之手機後，使用調整影像亮度/對比功能後，因影像品
      質不佳，雖經電腦予以影像強化，仍無法清楚辨識其臉部
      特徵，致無法鑑定錄影帶內之人像是否與所送照片內之人
      像相符等語，有該局九十四年十二月十四日刑鑑字第○九
      四○一八九一二三號鑑定書附卷可查（見本院卷第五七頁
      ），另本院依職權將上開錄影帶分別送法務調查局、內政
      部警政署刑事警察局鑑定分析錄影帶內提領款項之人其身
      高為何？法務部調查局回覆稱：送鑑之錄影帶經檢視後，
      發現影帶畫面糢糊，且不同監視器因拍攝距離、角度不一
      ，僅由所錄畫面無法確切判定人物身高、體型等特徵，故
      歉難鑑定，有法務部調查局九十五年四月十一日調科柒字
      第○九五○○一二四○九○號函一紙在卷可參（見本院卷
      第一四六頁）；另內政部警政署刑事警察局則回覆稱：影
      像中身高之推測，係以仿射幾何方法作為研判身高之依據
      ，因幾何推估方法先決條件必須尋找一明確及穩定之參考
      體作為依據；同時，攝影機之鏡頭品質與錄影環境亦會影
      響幾何推估精確度，經檢視錄影帶內畫面後，發覺錄影畫
      面欠缺明確穩定之參考體作為依據，致無法鑑定錄影帶內
      提款人之身高，有該局刑鑑字第○九五○○五七七八一號
      函一紙附卷可稽（見本院卷第一五○頁），是據內政部警
      政署刑事警察局、法務部調查局回覆結果，依科學鑑識方
      法猶無法鑑定出錄影帶內男子臉部特徵致難以辨識影像人
      物，則證人乙○○前揭證稱影像中男子所著衣服為伊所有
      ，然非伊本人云云，恐難信為真實。
（四）另證人乙○○、甲○○固迭於偵查、本院審理時證稱：證
      人乙○○受被告庚○○委託代為提領十萬元之時點為九十
      三年六月十三日下午二時許云云，然以：
  １、證人乙○○係於九十四年三月二日夜間經新竹市警察局第
      二分局之通知前往警局，在告知並取得證人乙○○同意後
      製作筆錄內容，警詢時，證人乙○○坦言於九十二年因家
      中房子遭法院查封後，就暫住被告家中，直至九十三年六
      月十三日二時三分至二時年七分時，確由伊持被告庚○○
      交付之金融卡，並抄了一張密碼要伊直接提領十萬元供家
      中使用等語（見前開偵查卷第十二、十三頁），證人乙○○所證洽與同時到警局作證之證人甲○○於警詢證述內容
      相符。
  ２、本院復依職權傳喚證人新光商業銀行自由分行總務丙○○
      於本院審理時結證稱：新光商業銀行自由分行於九十三年
      間只有一部自動櫃員機，而依該部自動櫃員機之交易紀錄
      表所示，於九十三年六月十三日中午十二時至同日下午四
      時三十分許，並無以每次二萬元連續提領五次之紀錄等語
      ，並提供新光商業銀行自由分行編號00000000之
      自動櫃員機九十三年六月十三日中午十二時至下午四時三
      十分之間之交易紀錄表一份在卷可參（見本院卷第一三六
      、一三七頁），從而，證人乙○○、甲○○所證渠二人前
      往提款的時間為九十三年六月十三日下午二時許云云，恐
      非實在。
  ３、據證人辛○○於本院審理時證稱：她是於九十二年、九十
      三年間坐綽號「美國」友人的車子回新竹時，因陪同「美
      國」前往拜訪過被告庚○○二次而互相認識並互留電話，
      她除了上開二次與被告庚○○接觸外，平常只有與被告庚○○打電話聯絡聊天而已，與被告庚○○並不熟識，但受
      法院傳票通知前，被告庚○○有打電話向她告狀稱乙○○
      在警局指證其犯案，被告庚○○說自己很冤枉，沒有竊取
      被害人戊○○之金融卡，卻遭乙○○之誣指，她聽了之後
      ，就告訴被告庚○○倘真的不行，她可以幫其出庭作證，
      並打電話給乙○○質問為何誣指被告，她並未參與本案等
      語（見本院卷第一五八至一六○頁），足徵被告庚○○於
      九十四年九月二十一日本院準備程序提出「請傳乙○○的
      朋友辛○○」之聲請前（見本院卷第四頁），已與證人辛○○有所聯絡，證人辛○○於本院所證述之案情內容，並
      非親自見聞，而係經被告庚○○之灌輸，自屬傳聞，委無
      足採。又依被告庚○○於本院九十五年二月十四日審理期
      日時自承：證人辛○○於過年時（應係指九十五年一月底
      二月初間）有到他家拜年，他有再向辛○○提及此事，證
      人辛○○表示願意幫忙他等語（見本院卷第八十五頁），
      再參證人辛○○既自稱未參與此案，與被告庚○○並不熟
      識，且對於案情之原委僅依被告庚○○片面表述，竟私下
      向被告庚○○表明願為其作證，且於本院審理時證稱：被
      告庚○○並無竊取被害人戊○○之財物等語（見本院卷第
      一五六頁），明顯可見證人辛○○主觀偏頗之立場。
  ４、本案被告庚○○之查獲，主要在證人乙○○、甲○○於警
      詢中指證被告庚○○係持交金融卡及密碼之人，依證人乙○○所述，伊於九十三年六月十三日時，因暫住被告庚○○家中，心存感激，故應允被告庚○○之所託代為提款，
      且被告庚○○分別與證人乙○○、甲○○間並無怨隙，證
      人乙○○、甲○○並無構陷被告庚○○動機，反而係證人
      乙○○因受惠於被告庚○○，竟仍在警詢中指證被告庚○○後，嗣為警於九十四年三月八日傳喚被告庚○○並告知
      前開證人乙○○、甲○○指證各節後，因被告庚○○將此
      情告知證人辛○○，證人辛○○打電話予證人乙○○而受
      到來自於主觀立場偏頗之辛○○質問之壓力，因此證人乙○○、甲○○二人復口徑一致更詞證稱被告庚○○持交金
      融卡及渠二人代為提款之時間，均為九十三年六月十三日
      下午二時許云云，自屬事後迴護被告庚○○之誆詞，不可
      信其為真。
（五）綜上所述，被告庚○○與被害人戊○○於九十三年六月十
      二日（星期六）之行程一致，直至被告庚○○於同日下午
      六、七時許，始離開被害人戊○○之事務所，是認被告庚○○確實有接觸被害人戊○○皮包（內有現金一萬六千元
      、遠東商銀金融卡暨密碼單）之機會；依被告庚○○上揭
      自承之經濟狀況觀之，其帳戶內既無超過一萬元之存款，
      且被告庚○○辯稱之委請證人乙○○代為提領家人即胞弟
      己○○之辯詞，經證明應屬捏造虛妄之說，均已詳述如前
      ，是認被告庚○○理應無能力在翌日即六月十三日（星期
      日）時，持交一張金融卡及密碼予證人乙○○委請代為提
      款十萬元，然被告庚○○竟反於常情為此舉措，且證人乙○○前述提款之地點、提款之方式、提款之金額等等，恰
      與被害人戊○○所有遠東商銀帳戶遭盜領之情節相符，再
      參以被告庚○○自承於被害人戊○○驚覺皮包遭竊、帳戶
      遭盜領之翌日即六月十四日（星期一），經由友人丁○○
      告知其被懷疑涉案後，當天晚上仍與被害人戊○○因其他
      事情互為聯繫，此際被害人戊○○對其並無不悅之口氣，
      但隔天他就離職等語（見本院卷第一七二、一七三頁），
      衡情，一般人若自認遭人誣陷栽贓，理應會為自己辯護，
      惟被告庚○○竟未為自辯，且在未爭取到被害人尚未給付
      薪資前之六月十五日旋即離職，已透被告庚○○眼見東窗
      事發後心虛之跡，凡此種種，足認被告庚○○持交予證人
      乙○○代為提款之金融卡確為被害人戊○○遭竊之遠東商
      銀金融卡，信屬無訛，亦可推知被害人戊○○於九十三年
      六月十二日下午六、七時許，在其位於新竹市○○路○段
      一二六號十樓之七之辦公室內遭竊之皮包，係被告庚○○
      所竊，是以被告庚○○前開所辯，要屬矯卸之詞，不足採
      信，本案事證明確，應依法予以論科。
二、本案被告庚○○於九十三年六月十二日下午六、七時許，在
    新竹市○○路○段一二六號十樓之七處竊取被害人戊○○所
    有皮包後，復將其內之遠東商銀金融卡並將密碼抄在紙張上
    交予不知情之證人乙○○委請代為提款，證人乙○○不疑有
    他，而搭乘證人甲○○所騎乘之機車前往位在新竹市○○路
    一一三號之新光商業銀行自由分行自動櫃員機前，於九十三
    年六月十三日凌晨二時三分至七分，連續五次操作提款各二
    萬元，共計十萬元後，返家交予被告庚○○，從而，被告庚○○所犯係刑法第三百二十條第一項之竊盜罪及同法第三百
    三十九條之二第一項之利用自動付款設備詐欺取財罪。次第
    ：
（一）被告庚○○針對持被害人戊○○所有遠東商銀金融卡操作
      自動櫃員機提領款項一事，係利用不知情之乙○○為之，
      故被告庚○○所犯之利用自動付款設備詐欺取財罪部分，
      應屬間接正犯。
（二）被告庚○○竊得被害人之遠東商銀金融卡後，利用自動付
      款設備詐取十萬元，是被告庚○○所犯前開二罪間，有方
      法目的之牽連關係，應從一重之竊盜罪論處。
（三）爰審酌被告庚○○前有二次違反麻醉藥品管理條例之前科
      紀錄，有臺灣高等法院被告前案紀錄表一份附卷可查，足
      稽其素行不佳，其犯罪之動機、目的均係為貪圖不法利益
      而竊盜被害人戊○○所有皮包（內有現金一萬六千元及遠
      東商銀金融卡一張及密碼單一紙），復將遠東商銀金融卡
      交予不知情之乙○○，利用自動付款設備詐領十萬元，其
      獲取不法所得高達十一萬六千元，且犯後供詞反覆、矯卸
      其詞，徒然浪費司法資源，犯後態度不佳，未將竊得及詐
      領之財物返還予被害人戊○○，全然未見其悔意等一切情
      狀，認公訴蒞庭檢察官對被告庚○○具體求處有期徒刑十
      月尚屬妥適，量處如主文所示之刑。
據上論斷，應依刑事訴訟法第四百五十二條、第二百九十九條第
一項前段，刑法第三百二十條第一項、第三百三十九條之二第一
項、第五十五條，罰金罰鍰提高標準條例第一條前段，判決如主
文。
本案經檢察官魏廷勳到庭執行職務。
中  華  民  國    九十五    年    六    月    三十   日
                  臺灣新竹地方法院刑事第四庭
                          審判長法  官  林秋宜
                                法  官  馮俊郎
                                法  官  劉兆菊
以上正本證明與原本無異。
如不服本判決，應於判決送達後十日內向本院提出上訴狀，上訴
於臺灣高等法院( 須附繕本 )。
中  華  民  國    九十五    年    六    月    三十   日
                                書記官  龔紀亞
附錄論罪科刑法條
刑法第三百二十條第一項
意圖為自己或第三人不法之所有，而竊取他人之動產者，為竊盜
罪，處五年以下有期徒刑、拘役或五百元以下罰金。


司法院資訊處製作；財團法人民間司法改革基金會備份。
